【裁判字號】    89,易,4004
【裁判日期】    900109
【裁判案由】    竊盜
【裁判全文】
台灣台中地方法院刑事判決                        八十九年度易字第四四號
    公  訴  人  台灣台中地方法院檢察署檢察官
    被      告  丁○○
右列被告因竊盜案件，經檢察官提起公訴（八十九年度偵字第一七一四一號），本院
判決如左：
    主  文
丁○○連續攜帶兇器竊盜，累犯，處有期徒刑壹年貳月，扣案十字板手壹支沒收。
    事  實
一、丁○○曾於民國八十六年間曾因違反麻醉藥品管理條例案件，經本院判處有期徒
    刑五月確定，並於八十六年十一月十九日易科罰金執行完畢。詎猶不知悔改，復
    基於意圖為自己不法所有之概括犯意，（一）先於八十九年四月二十日凌晨二時
    三十分許，在台中市○○路一二四號前，以其所有足供為兇器使用之十字板手一
    支破壞丙○○所有車牌號碼為ＤＦ─三二三二號之自用小客車車門後（毀損部分
    未據告訴），竊取車內之眼鏡一副及游標尺一支，得手後將竊得之眼鏡一副、游
    標尺一支藏置於其位於台中市○○路○段二六七巷二七號三樓之租住處。（二）
    又於同年月二十三日下午四時四十五分許，在台中市○○○路中山醫院旁，以同
    上足供作兇器使用之十字扳手一支，破壞甲○○所有車號ＡＸ─六七三九號自用
    小客車之車門後，竊取該自小客車（含甲○○所有置於車內之ＣＤ音響一部及空
    白支票四張），得手後供己代步之用，並將車內之ＣＤ音響一部取置於其上址租
    住處；及將該四張空白支票置於其皮包內。嗣經警於八十九年五月二日晚間八時
    三十五許，在台中市○○路○段二六七巷二七號三樓丁○○之租住處查獲當時遭
    通緝中之丁○○。再經警於八十九年五月三日下午三時二十分許，在丁○○之帶
    領下返回前揭租住處，而在該處起出丁○○所竊得之眼鏡一副、游標尺一支ＣＤ
    音響一部；在丁○○之皮包內起出上開空白支票四張，並扣得前開十字板手一支
    。
二、案經台中市警察局第三分局報告臺灣臺中地方法院檢察署檢察官偵查起訴。
    理  由
一、訊據被告丁○○固坦承於右揭時地，以上述方法竊取車號ＡＸ─六七三九號自小
    客車之事實，然矢口否認有為右開竊取眼鏡一副及游標尺一支等物之行為，辯稱
    ：伊竊得甲○○所有上開自用小客車時，前開眼鏡一副及游標尺一支即在該自用
    小客車內云云。惟查，右揭（二）部分之事實，迭據被告於警訊及偵審中坦承不
    諱，核與被害人甲○○於警訊中指述情節相符，並有甲○○寫立之贓物保管收據
    、台中市警察局第三分局勤工派出所臨檢紀錄表各一紙在卷可稽。次查，右開（
    一）部分之事實，業經被告於警訊中供承不諱，核與被害人丙○○於警訊中指述
    情節相符，並有丙○○寫立之贓物保管收據一紙附卷可按。且甲○○所有之上開
    自小客車遭竊時，車內並無右述眼鏡一副及游標尺一支乙節，亦經甲○○於審理
    中結陳在卷。參以被告於警訊中確有坦承此部分犯行，警訊時亦無遭刑求情事等
    情，亦經被告於偵查中直陳無訛，且經證人即為負責訊問被告之警員乙○○到庭
    結證屬實。被告事後翻異前供，要係事後卸責之詞，尚難採信。此外，復有扣案
    十字板手一支可資佐證，本案事證明確，被告犯行堪以認定。
二、查上開十字板手一支，在客觀上已足供兇器使用，有該板手一支扣案可考。核被
    告所為，係犯刑法第三百二十一條第一項第三款之加重竊盜罪。被告先後二次竊
    盜犯行，時間緊接，所犯罪名相同，顯係出於概括之犯意為之，為連續犯，應依
    刑法第五十六條之規定以一罪論，並加重其刑。查被告曾於八十六年間曾因違反
    麻醉藥品管理條例案件，經本院判處有期徒刑五月確定，並於八十六年十一月十
    九日易科罰金執行完畢，有台灣台中地方法院檢察署刑案資料查註紀錄表在卷可
    按，其於五年內再犯本件有期徒刑以上之罪，為累犯，應依刑法第四十七條規定
    ，遞加重其刑。爰審酌被告犯罪之動機、目的、手段、所生危害、犯罪後坦承部
    分犯行之態度等一切情狀，量處如主文所示之刑。被告於偵審中雖供稱：上開十
    字板手一支業遭伊丟棄云云，惟該支板手業經警扣案，有台灣台中地方法院檢察
    署扣押物品清單一紙（見八十九年核退字第二一二二號）在卷可憑，且該支板手
    確為被告所有供犯罪所用之物，業據被告供明在卷，應予沒收。
據上論斷，應依刑事訴訟法第二百九十九條第一項前段，刑法第五十六條、第三百二
十一條第一項第三款、第四十七條、第三十八條第一項第二款，判決如主文。
中    華    民    國    九十      年      一        月        九        日
                                        法  官  江  奇  峰
右正本證明與原本無異。
如不服本判決，應於送達後十日內向本院提出上訴狀(須附繕本)，上訴於台灣高等
法院台中分院。
                                        書記官
中    華    民    國    九十      年      一        月        九        日
附錄論罪科刑法條
刑法第三百二十一條第一項：犯竊盜罪而有左列情形之一者，處六月以上五年以下有
期徒刑：
三、攜帶兇器而犯之者。


司法院資訊處製作；財團法人民間司法改革基金會備份。
